臺灣高雄地方法院民事裁定　　　　　　 95年度財管字第153號
聲　請　人　高雄市稅捐稽徵處
法定代理人　己○○
被繼承人　　丙○○
上聲請人聲請選任被繼承人丙○○之遺產管理人事件，本院裁定
如下：
    主  文
選任陳雅娟律師為被繼承人丙○○（男，民國○○年○ 月○○日生，
身分證統一編號：Ｚ000000000號）之遺產管理人。
程序費用新台幣壹仟元由被繼承人丙○○之遺產負擔。
    理  由
一、按繼承開始時，繼承人之有無不明者，由親屬會議於1 個月
    內選定遺產管理人，並將繼承開始及選定遺產管理人之事由
    ，向法院報明；無親屬會議或親屬會議未於前條所定期限內
    選定遺產管理人者，利害關係人或檢察官，得聲請法院選任
    遺產管理人，並由法院依前項規定為公示催告，民法第1177
    條、第1178條第2 項分別定有明文。
二、本件聲請意旨略以：緣被繼承人丙○○（男，民國○○年○ 月
    ○○日生，身分證統一編號：Ｚ000000000號，生前住高雄市○○區○○街158 巷11號）於93年3 月1 日死亡，遺留有高雄
    市○○區○○段1206地號等土地共5 筆、存款1 筆，被繼承
    人所遺留之遺產計新台幣（下同）1,970,261 元，惟被繼承
    人丙○○死亡時，尚積欠聲請人地價稅24,769元，又其遺產
    繼承人均已拋棄繼承，無法依民法第1177條選定遺產管理人
    ，而聲請人為稅捐主管機關，為處理相關稅捐稽徵事宜，爰
    依民法第1178條第2 項規定，請求鈞院選任丙○○之遺產管
    理人等語。
三、查聲請人主張之前揭事實，業據其提出被繼承人除戶戶籍資
    料、遺產稅共繼人檔查詢清單、欠稅總歸戶查詢清單、全國
    財產稅歸戶財產清單、欠稅人財產目錄各1 份、各繼承人戶
    籍資料4 份、高雄市地籍地價地籍圖資料電傳資訊5 份及本
    院准予拋棄繼承備查通知單2 份為證。又被繼承人丙○○確
    已於93年3 月1 日死亡，其配偶夏鄞婉竹、子女乙○○（原
    名夏勝璋）、丁○○、戊○○、甲○○、孫子女夏鏡皓、兄
    弟姊妹周夏素雲、呂夏雪嬌均已拋棄繼承，父母夏清春、夏
    莊明蝦均已死亡等事實，業據本院依職權調閱本院93年度繼
    字第514 號、第685 號拋棄繼承卷宗核閱無訛，堪信屬實。
    又被繼承人所遺留之遺產共計土地5 筆、存款1 筆，財產總
    額為1,970,261 元，此有聲請人提出之欠稅人財產目錄1 份
    在卷可稽。據此，本件被繼承人丙○○既無任何遺產管理人
    ，其親屬會議亦未於法定期限內選定遺產管理人，核與上開
    規定相符，是以聲請人聲請選任被繼承人之遺產管理人，洵
    屬合法有據。
四、本院審酌被繼承人丙○○之繼承人即其配偶夏鄞婉竹、子女
    乙○○、丁○○、戊○○、甲○○、孫子女夏鏡皓、以及兄
    弟姊妹周夏素雲、呂夏雪嬌雖均已拋棄繼承，然本院依民法
    第1131條之規定，通知得為親屬會議成員即被繼承人丙○○
    之上開配偶、子女及孫子女等人於函到10日內陳報是否願擔
    任被繼承人丙○○之遺產管理人，該通知均已分別送達繼承
    人甲○○、丁○○、戊○○、乙○○等人，其均表示不願擔
    任被繼承人丙○○之遺產管理人，此有陳報狀4 份為證。本
    院另審酌具律師身分之人，受有法律之專業訓練，嫻熟公示
    催告、強制執行等相關法律程序，且對於遺產管理人依法應
    盡之管理職責，當較一般未受法學訓練之民眾更為明瞭，是
    如將丙○○之遺產交由律師管理，應有利於處理後續之遺產
    問題，亦利於債權人債權之實現，且律師之行止均受有律師
    法之規範，其執行遺產管理人之職務更能公正適法，應適於
    擔任遺產管理人職務；經本院依職權請律師公會陳報願意擔
    任適合人選之名單，並依上開名單徵詢陳雅娟律師之意願，
    陳雅娟律師亦以書狀表明願意擔任本件遺產管理人等情，有
    卷附95年10月31日高雄律師公會登錄律師願意擔任遺產管理
    人名單、本院電話紀錄及陳報狀各1 份在卷可佐。從而，本
    院為利於管理及處理丙○○後續之遺產及債務問題，爰依法
    選任陳雅娟律師為丙○○之遺產管理人。
五、依非訟事件法第157 條，裁定如主文。
中　　華　　民　　國　　96　　年　　1 　　月　　2 　　日
                  家事法庭　法　官　楊佩蓉
以上正本證明與原本無異。
如對本裁定抗告須於裁定送達後10日內向本院提出抗告狀。
中　　華　　民　　國　　96　　年　　1 　　月　　2 　　日
                            書記官   鄭淑臻
